臺灣宜蘭地方法院刑事判決
110年度易字第500號
公  訴  人  臺灣宜蘭地方檢察署檢察官
被      告  楊泳昌





上列被告因竊盜案件，經檢察官提起公訴（110年度偵字第3255
號），被告於準備程序中就被訴事實為有罪之陳述，經本院裁定
依簡式審判程序審理，並判決如下：
    主  文
楊泳昌攜帶兇器毀越窗戶、侵入住宅竊盜，累犯，處有期徒刑
柒月。
扣案之大型鉗子壹支，沒收之。
    犯罪事實
一、楊泳昌基於意圖為自己不法所有之加重竊盜犯意，於民國11
    0年4月27日上午8時34分許，行經郭漢東位於宜蘭縣○○鄉○○○
    路000號之居處前，持其所有客觀上足以造成他人生命及身
    體危害，可供兇器使用之大型鉗子1支，以破壞該處窗戶之
    方式，進入該住宅內，竊取郭漢東所有之電纜線1批（約34.
    77公斤，價值新臺幣10,000多元）得手後，欲離開現場之際
    ，遭郭漢東聘僱之外籍移工阮氏支當場發覺後報警處理，並
    為警扣得楊泳昌供犯罪所用之大型鉗子1支及所竊取之電纜
    線1批（電纜線1批業由郭漢東領回），始查悉上情。
二、案經宜蘭縣政府警察局礁溪分局報告臺灣宜蘭地方檢察署檢
    察官偵查起訴。
    理  由
一、按簡式審判程序之證據調查，不受第159條第1項之限制，刑
    事訴訟法第273條之2定有明文。是依上開規定，於行簡式審
    判程序之案件，被告以外之人於審判外之陳述，除有其他不
    得作為證據之法定事由外，應認具有證據能力。查本件如下
    引用被告以外之人於審判外之陳述，因本案採行簡式審判程
    序，復無其他不得做為證據之法定事由，揆諸前揭說明，應
    認均具有證據能力，合先敘明。
二、前揭犯罪事實，業據被告楊泳昌於本院準備及審理程序中坦
    承不諱（見本院卷第114頁、第120頁），核與證人即被害人
    郭漢東、證人阮氏支於警詢及偵查時所證述之情節均相符（
    見偵卷第9頁至第14頁、第83頁至第84頁、第93頁），並有
    宜蘭縣政府警察局礁溪分局扣押筆錄、扣押物品目錄表、扣
    押物品收據、贓物認領保管單各1份（見偵卷第15頁至第19
    頁）、犯行現場及扣案物照片共22張在卷足憑（見偵卷第20
    頁至第25頁）。綜上，足認被告前揭自白與事實相符，堪予
    採信。本案事證明確，被告犯行洵堪認定，應予依法論科。
三、論罪科刑：
（一）按刑法第321條第1項第3款之攜帶兇器竊盜罪，係以行為
      人攜帶兇器為其加重條件，此所謂兇器，其種類並無限制
      ，凡客觀上足對人之生命、身體、安全構成威脅，具有危
      險性之兇器均屬之，且祗須行竊時攜帶此種具有危險性之
      兇器為已足，並不以攜帶之初有行兇之意圖為必要（最高
      法院79年台上字第5253號判例意旨參照）。查被告以持客
      觀上足以對他人生命及身體造成危害，可供作兇器使用之
      大型鉗子1支，破壞該處窗戶後，進入該住宅內，以此方
      式竊取財物，揆諸前揭說明，核其所為，係犯刑法第321
      條第1項第1款、第2款、第3款之攜帶兇器毀越窗戶、侵入
      住宅竊盜罪。又刑法第321條第1項所列各款為竊盜之加重
      條件，如犯竊盜罪兼具數款加重情形時，因竊盜行為只有
      1個，仍僅成立1罪，不能認為法規競合或犯罪競合，故被
      告就上開犯行雖同時觸犯3款加重情形，仍應僅論以1罪。
（二）又被告前因違反毒品危害防制條例、偽證、竊盜案件，分
      別經臺灣高等法院以102年度上訴字第3042號、103年度上
      易字第2340號、本院以103年度訴字第67號、第175號判處
      有期徒刑8月、1年、1年4月、6月、4月確定，並經臺灣高
      等法院以104年度聲字第1214號裁定定應執行刑有期徒刑3
      年5月確定（入監執行徒刑期間為103年4月1日至106年8月
      31日），再因違反毒品危害防制條例案件，經本院以103
      年度訴字第167號、第272號判處有期徒刑1年2月、1年4月
      、1年4月、1年4月確定，並經本院以104年度聲字第256號
      裁定定應執行刑有期徒刑4年2月確定，而與前揭有期徒刑
      3年5月部分接續執行，於108年12月6日縮刑假釋出監，其
      中前述所定應執行刑有期徒刑3年5月部分，已於106年8月
      31日執行完畢，此有臺灣高等法院被告前案紀錄表1份附
      卷可參（見本院卷第9頁至第57頁），被告於受前開有期
      徒刑執行完畢5年以內，故意再犯本件有期徒刑以上之罪
      ，為累犯，而依司法院大法官釋字第775號解釋意旨，有
      關刑法第47條第1項累犯加重本刑之規定，尚不生違反憲
      法一行為不二罰原則之問題，惟其不分情節，基於累犯者
      有其特別惡性及對刑罰反應力薄弱等立法理由，一律須加
      重最低本刑，於不符合刑法第59條所定要件之情形下，致
      生行為人所受之刑罰超過其所應負擔罪責之個案，其人身
      自由因此遭受過苛之侵害部分，對人民受憲法第8條保障
      之人身自由所為限制，不符憲法罪刑相當原則，牴觸憲法
      第23條比例原則。於此範圍內，在有關機關依該解釋意旨
      修正刑法第47條前，為避免發生上述罪刑不相當之情形，
      法院就該個案應依該解釋意旨，裁量是否加重最低本刑，
      不宜一律加重。本諸上揭解釋意旨，係指法院認為個案應
      量處最低法定刑為適當，又無法適用刑法第59條酌量減輕
      規定之情形，始應依本解釋意旨裁量不依累犯規定加重最
      低本刑。倘法院已就個案具體情節綜合觀察，審酌加重最
      低本刑後，認並無過苛情形，應認其裁量加重，並無違法
      可言（最高法院108年度台上字第2828號判決意旨參照）
      。本院審酌被告於前案執行完畢後非長之時間內，理應生
      警惕作用，期待其返回社會後能因此自我控管，然其竟未
      悛悔改過，不知悔悟，無視法律之嚴厲禁制，故意再犯本
      件犯行，足見前罪之徒刑執行成效不彰，其對刑罰之反應
      力顯然薄弱，兼衡其於本案所犯情節亦具惡性，自不宜量
      處最低法定刑，而應酌量加重其之刑，以延長矯正期間，
      將有助於其再社會化，亦符合憲法罪刑相當原則之要求，
      爰依刑法第47條第1項規定，加重其刑。
（三）爰審酌被告除前揭構成累犯之部分外，前另有違反毒品危
      害防制條例之犯罪科刑紀錄，有臺灣高等法院被告前案紀
      錄表1份存卷可考（見本院卷第9頁至第57頁），素行非佳
      ，仍未知警惕，因一時貪念，不思以正當途徑獲取所需，
      竟復於本案以加重竊盜方式獲取不應得之財物，足見其法
      治觀念淡薄，未知尊重他人之財產法益，對他人財產安全
      已生危害，並對社會治安產生不良影響，所為應予非難，
      並審酌其所竊取之上開物品價值，且已歸還被害人，有贓
      物認領保管單1份存卷可考（見偵卷第19頁），兼衡其於
      本院審理程序時自陳家庭經濟情形為勉持之生活狀況、高
      職畢業之智識程度，暨犯後坦承犯行之態度等一切情狀，
      爰量處如主文所示之刑。
四、沒收部分：
（一）按供犯罪所用、犯罪預備之物或犯罪所生之物，屬於犯罪
      行為人者，得沒收之；犯罪所得，屬於犯罪行為人者，沒
      收之。但有特別規定者，依其規定；犯罪所得已實際合法
      發還被害人者，不予宣告沒收或追徵，刑法第38條第2項
      前段、第38條之1第1項、第5項分別定有明文。
（二）經查，扣案之大型鉗子1支，為被告供犯本件竊盜罪所用
      之物，且為被告所有等情，業據被告供承在卷（見本院卷
      第119頁至第120頁），爰依刑法第38條第2項前段之規定
      宣告沒收。
（三）至被告所竊得之電纜線1批，已實際合法發還被害人，此
      有贓物認領保管單1份附卷可參（見偵卷第19頁），是該
      犯罪所得既已實際合法發還被害人，依刑法第38條之1第5
      項規定，爰不予宣告沒收，附此敘明之。
據上論斷，應依刑事訴訟法第273條之1第1項、第299條第1項前
段，刑法第321條第1項第1款、第2款、第3款、第47條第1項、第
38條第2項前段，刑法施行法第1條之1第1項，判決如主文。
本案經檢察官林小刊提起公訴，檢察官吳志成到庭執行職務。
中　　華　　民　　國　　111 　年　　3 　　月　　11　　日
                  刑事第二庭  法  官  陳盈孜
以上正本證明與原本無異。
如不服本判決應於收受送達後二十日內向本院提出上訴書狀，並
應敘述具體理由；其未敘述上訴理由者，應於上訴期間屆滿後二
十日內向本院補提理由書(均須按他造當事人之人數附繕本)「切
勿逕送上級法院」。
                              書記官　黃家麟
中　　華　　民　　國　　111 　年　　3 　　月　　11　　日
附錄本案論罪科刑法條：
中華民國刑法第321條第1項
犯前條第1項、第2項之罪而有下列情形之一者，處6月以上5年以
下有期徒刑，得併科50萬元以下罰金：
一、侵入住宅或有人居住之建築物、船艦或隱匿其內而犯之。
二、毀越門窗、牆垣或其他安全設備而犯之。
三、攜帶兇器而犯之。
四、結夥三人以上而犯之。
五、乘火災、水災或其他災害之際而犯之。
六、在車站、港埠、航空站或其他供水、陸、空公眾運輸之舟、
    車、航空機內而犯之。前項之未遂犯罰之。